---
title: "aula 8"
format: html
editor: visual
---

Se va a trabajar análisis en una base de datos con 3 variables, por lo que se hará un anova para todas juntas y una para cada una.\
Vamos a tener, un tratamiento, un bloco y un local (el local se puede eliminar al tener solo 1). Al ver que todos son números, hay que colocarlos como si fuera un factor.

```{r}
library(gsheet)
library(tidyverse)
library(patchwork)
library(performance)
library(emmeans)
library(multcompView)
library(DHARMa)
```

```{r}
soja<-gsheet2tbl('https://docs.google.com/spreadsheets/d/1bq2N19DcZdtax2fQW9OHSGMR0X2__Z9T/edit#gid=866852711')

soja<- soja |>
  mutate(TRAT=as.factor(TRAT),
         BLOCO=as.factor(BLOCO))
```

## Visualización

```{r}
dfc <- soja |>
  ggplot(aes(TRAT,DFC))+
  geom_jitter(width = 0.05, color='gray70')+
  stat_summary(fun.data='mean_cl_boot', size=0.5, color= 'black', alpha=0.5)
dfc
```

```{r}
fer <- soja |>
  ggplot(aes(TRAT,FER))+
  geom_jitter(width = 0.05, color='gray70')+
  stat_summary(fun.data='mean_cl_boot', size=0.5, color= 'black', alpha=0.5)
fer
```

```{r}
prod <- soja |>
  ggplot(aes(TRAT,PROD))+
  geom_jitter(width = 0.05, color='gray70')+
  stat_summary(fun.data='mean_cl_boot', size=0.5, color= 'black', alpha=0.5)
prod
```

```{r}
sum<- prod+fer+dfc
sum
```

Queremos explorar los efectos de los tratamientos en cada variable, comparando el tratamiento, viendo si existen diferencias entre cada tratamiento y tambien la variabilidad entre ellos.

Viendo cuales son las premisas de anova

## Anova DFC

Esto es factorial, sin embargo en vez de cruzarse, se adicionan.

Se ve que los tratamientos se definen con diferencia altamente significativa

```{r}
aov_dfc<-lm(DFC~ TRAT + BLOCO,
             data=soja)
anova(aov_dfc)
```

```{r}
check_heteroscedasticity(aov_dfc)
check_normality(aov_dfc)
medias_dfc<- emmeans(aov_dfc, ~TRAT)
medias_dfc
pwpm(medias_dfc)
library(multcomp)
cld(medias_dfc, Letters=LETTERS)
```

## Anova FER

```{r}
library (MASS)

b<-boxcox(lm(soja$FER~1))
#calcular lambda
lambda <- b$x[which.max(b$y)]
lambda
#hacer la formula
soja$FER2 <- (soja$FER ^ lambda -1) /lambda
aov_fer<-lm(log(FER2)~ TRAT + BLOCO,
             data=soja)
library(forecast)
InvBoxCox()
anova(aov_fer)
```

```{r}
check_heteroscedasticity(aov_fer)
check_normality(aov_fer)
medias_fer<- emmeans(aov_fer, ~TRAT,)
medias_fer
pwpm(medias_fer)
library(multcomp)
cld(medias_fer, Letters=LETTERS)
```

## Anova PROD

```{r}
aov_prod<-lm(PROD~ TRAT + BLOCO,
             data=soja)
anova(aov_prod)
```

```{r}
library(agricolae)
cv.model(aov_prod)
anova(aov_prod)
library(performance)
check_heteroscedasticity(aov_prod)
check_normality(aov_prod)
library(emmeans)
medias_prod <- emmeans(aov_prod, ~TRAT)
medias_prod
pwpm(medias_prod)
library(multcomp)
medias_prod_grupo <- cld(medias_prod, Letters=LETTERS)
```

## Presentación de datos.

```{r}
df_prod<- data.frame(medias_prod_grupo)
df|>
  ggplot(aes(TRAT, emmean))+
  geom_point()+
  ylim(3000,6500)+
  geom_errorbar(aes(min = lower.CL,
                    max = upper.CL),
                width = 0.1)+
  annotate(geom = 'text', x= 1.2, y = 4200,
           label = 'A')

knitr::kable(df_prod |> dplyr::select(TRAT, emmean, .group))
library(writexl)
write_xlsx(df_prod, 'df.xlsx')

```

## Importación de datos

```{r}
riego<-gsheet2tbl('https://docs.google.com/spreadsheets/d/1bq2N19DcZdtax2fQW9OHSGMR0X2__Z9T/edit#gid=1807247585')


```

```{r}
avg_riego <- riego |>
  group_by(Irrigation,day)|>
  summarize(avg_severity = mean(severity))
```

```{r}
rdc<-ggplot(avg_riego, aes(x = day, y = avg_severity, color = Irrigation)) +
  geom_line()


rdc
```

## Visualización de los datos.

```{r}
library(epifitter)
curve2 <- riego |>
  group_by(Irrigation, rep)|>
  summarise(aacpd = AUDPC(day, severity))
curve

m_curve<- lm(aacpd ~ Irrigation + factor(rep),
             data = curve2)
anova(m_curve)
library(agricolae)
cv.model(m_curve)
#cv.model nos habla del coeficiente de diferencia entre las curvas, que es 1.09% lo vual es bastante bajo

```
