---
title: "Gráficos con ggplot"
format: html
editor: visual
warning: false
message: false
---

# Visualizacion

Vamos a utilizar la biblioteca ggplot2 para visualizar los conjuntos de datos de la base de datos de roya en unas fincas y jardines con cafe en Etiopia.

## Histograma

A continuacion, tenemos un histograma de la incidencia segun la region

```{r}

library(tidyverse)
cr<-read_csv("https://raw.githubusercontent.com/emdelponte/paper-coffee-rust-Ethiopia/master/data/survey_clean.csv")

glimpse(cr)

cr|>
  ggplot (aes(x = inc))+
  geom_histogram()+
  facet_wrap(~region)

#Histograma tiene una distribucion de las variables segun la respuestas.
#x es la incidencia en este caso
# Multimodal significa tener varios picos, es decir que este gráfico puede considerarse un histograma multimodal.
```

### Este histograma demuestra la severidad según la región

```{r}
cr |>
  ggplot (aes(x = sev2))+
  geom_histogram()+
  facet_wrap(~region)
```

## Grafico de Puntos

Este es un grafico de dispersion en el cual podremos ver visualmente la interaccion de la severidad con la incidencia.

```{r}
summary(cr$inc)
#Summary hace un resúmen de los datos. el $ se utiliza para pedir un resúmen de la incidencia en específico, ignorando el resto de datos.
cr |>
  group_by(cultivar)|>
  summarize(inc_mean = mean(inc),
            sd_mean= sd(inc))
cr |>
  ggplot(aes(inc, sev2))+
  geom_point()
#la severidad nos sirve mucho, por lo que podemos hacer una prediccion con la incidencia, al ser el valor mas importante

```

## Boxplot

Los gráficos de boxplot pueden utilizarse para realizar visualizaciones rápidas de los datos.

```{r}
cr|>
  ggplot (aes(farm,inc))+
  geom_boxplot()+
  facet_wrap(~region)
```

Aquí estamos aplicando la media, la mediana y la desviación estandar de la severidad.

```{r}
cr |>
summarize (sev_med = median(sev2),
           sev_mean =mean(sev2),
           sev_sd = sd(sev2))
```

Ahora, trabajaremos con una serie de histogramas que nos permitan ver las diferencias entre regiones y cultivares según la severidad.

```{r}
library(ggthemes)
cr |>
  ggplot(aes(x = sev2, fill = region))+
  geom_histogram(color = "black")+
  facet_grid(region ~ cultivar)+
  scale_fill_manual(values=(c("red", "blue")))+
  theme_minimal(base_size = 14)+
  theme(legend.position = "bottom")+
  #light es un tema que se coloca.
  labs(y = "Frequency",
       x = "Severity (%)")
  ggsave("crl.png", bg= "white")

```

El grafico próximo es exactamente igual, solo que se ha cambiado el tema gráfico.

```{r}
library(ggthemes)
cr |>
  ggplot(aes(x = sev2, fill = region))+
  geom_histogram(color = "white")+
  facet_grid(region ~ cultivar, ncol(6))+
  scale_fill_colorblind()+
  theme_minimal(base_size = 14)+
  theme(legend.position = "bottom")+
  #light es un tema que se coloca.
  labs(y = "Frequency",
       x = "Severity (%)")
  ggsave("crl2.png", bg= "white")
```

# Creacion de subconjuntos

Se seleccionan conjuntos especificos.

En este caso se filtraron los datos para la region de Oromia, lo que deja 165 lineas en 4 variables, lo mismo con SNNPR.

Esto sucede gracias a las funciones `select` y `filter`, estos son de la biblioteca **dplyr**.

```{r}
#Filtrado region Oromia
cr_oromia<- cr |>
  select (farm, region, sev2, cultivar)|>
  filter (region == "Oromia")
#Filtrado region SNNPR
cr_pr<- cr |>
  select (farm, region, sev2, cultivar)|>
  filter (region == "SNNPR")

```

## Visualizacion de los subconjuntos

Se utilizaran graficos ggplot para cada subconjunto.

```{r}
p1 <-cr_oromia |>
  ggplot(aes(cultivar, sev2,
             fill=cultivar))+
         geom_boxplot()+
  scale_fill_brewer()+
  labs(y= " ", title = "Oromia")+
  coord_flip()
p2<- cr_pr |>
  ggplot(aes(cultivar, sev2,
             fill= cultivar))+
         geom_boxplot()+
  scale_fill_brewer()+
  labs(y= "Severity (%)", title = "SNNPR")+
  coord_flip()
p1
p2
#Queremos colocar ambos graficos uno al lado del otro, utilizaremos la biblioteca patchwork
```

Aquí es importante saber que con la librería patchwork, podemos unir diferentes componentes gráficos en una sola imágen.

```{r}
library(patchwork)

(p1/p2)+
  plot_layout(guides = 'collect')+
  plot_annotation(title = "Coffee rust in Ethiopia",
                  caption = "source: Del Ponte (2022)",
                  tag_levels = 'A')
# En vez de +, se puede colocar | o /, para colocarlo en otros lados.
#tambien se pueden combinar como p1 (p1+p2) para tener uno grande arriba y 2 abajo
ggsave("patch1.png", width = 6, height = 10)
```

# Inserciones de graficos sobre graficos

Se pueden colocar graficos insertandolos sobre otros.

```{r}
p3 <- cr_oromia |>
  ggplot(aes(x=sev2))+
  geom_histogram()

p1 + inset_element(p3, left = 0.6, bottom = 0.6, right = 1, top = 1)
```
