---
title: "Aula1"
format: html
editor: visual
---

# Clase número 1.

Se realizan comentarios por medio de utilizar "\#"

Lo primero a entender es los tipos de archivos que podemos generar

Primero hay que hacer un proyecto, luego abrimos puede ser un documento R notebook o un Quarto.

Primero se debe abrir un "quote" donde se establezca que estamos colocando programación de R.

```{r}
print("Hello, world.")
```

En estos mismos cuadros de programación, podemos empezar a definir cuáles son nuestras bases de datos, nuestros datos dentro de las bases e incluso llamar bibliotecas con las cuales podemos analizar nuestros datos.

En el siguiente ejemplo podemos observar como a X, Y y Z se les estan atribuyendo valores.

```{r}
x <- 10
y <- x * 10
z <- x * y
x <- 10
```

# Ahora, podemos observar como un data frame está siendo creado.

```{r}
z<- x^3
A <- c(1:10)
B<- c(11:20)
B
df<- data.frame(A, B)
df
B<- c(11:20)

is.data.frame(A) 
is.data.frame(B)
```

# En la siguiente línea de códigos, podemos visualizar como se abren las librerías.

```{r}
library(agricolae)

dates <- c(14,21,28) #days

#example 1 : evaluation - vector

evaluation <- c(40, 80, 90)

audpc(evaluation, dates)

library(epifitter)

library(tidyverse)
```
